【裁判字號】    95,訴,667
【裁判日期】    950331
【裁判案由】    毒品危害防制條例
【裁判全文】
臺灣板橋地方法院刑事判決               95年度訴字第667號
公  訴  人  臺灣板橋地方法院檢察署檢察官
被      告  甲○○
                    （另案於臺灣桃園女子監獄執行中）
上列被告因違反毒品危害防制條例案件，經檢察官提起公訴（九
十四年度毒偵字第六三四七號），被告於本院準備程序中就被訴
事實為有罪之陳述，經告知被告簡式審判程序之旨，並聽取當事
人之意見後，合議庭裁定由受命法官獨任進行簡式審判程序，判
決如下：
    主    文
甲○○施用第一級毒品，處有期徒刑拾月。扣案之注射針筒壹支
沒收之。
    犯罪事實
一、甲○○前於民國八十九年間因施用毒品案件，經依本院八十
    九年度毒聲字第一一九號裁定送觀察、勒戒後，認有繼續施
    用毒品之傾向，經本院以八十九年度毒聲字第四五八號裁定
    令入戒治處所施以強制戒治，嗣因執行強制戒治成效及格，
    無繼續戒治之必要，本院乃以八十九年度毒聲字第四五六五
    號裁定停止戒治，所餘期間付保護管束，於八十九年八月九
    日釋放出所，詎其於保護管束期間內再施用毒品而違反保護
    管束應遵守事項情節重大，經本院以八十九年度毒聲字第六
    六三二號裁定撤銷停止戒治，再令入戒治處所施以強制戒治
    ，於九十年七月二十七日戒治期滿釋放出所，並由臺灣板橋
    地方法院檢察署檢察官以九十年度戒毒偵字第五三０號為不
    起訴處分確定。又於九十二年間因施用毒品案件，經本院以
    九十三年度訴字第一三八號判處應執行有期徒刑九月確定，
    於九十四年十月二十六日入監服刑迄今（於本案不構成累犯
    ）。詎猶不思戒絕毒癮，復基於施用第一級毒品海洛因之犯
    意，於九十四年十月二十六日中午十二時許，在其位於臺北
    縣土城巿中正路二十巷二十三號四樓住處內，以將第一級毒
    品海洛因和水稀釋後用針筒注射之方式施用第一級毒品海洛
    因一次。嗣於同日下午三時三十分許，為警在上址住處內查
    獲，並扣得其所有供施用第一級毒品海洛因所用之注射針筒
    一支以及非其所有之殘渣袋六個及注射針筒四支。
二、案經臺北縣政府警察局土城分局報請臺灣板橋地方法院檢察
    署檢察官偵查起訴，甲○○於本院準備程序中就被訴事實為
    有罪之陳述，經告知甲○○簡式審判程序之旨，並聽取當事
    人之意見後，合議庭裁定由受命法官獨任進行簡式審判程序
    。
    理    由
一、經查，被告甲○○對於其在前述時間及地點施用第一級毒品
    海洛因之犯罪事實，迭於警詢及本院審理時自白不諱（見臺
    灣板橋地方法院檢察署九十四年度毒偵字第六三四七號偵查
    卷第七頁及本院九十五年三月二十八日簡式審判筆錄），而
    其於九十四年十月二十六日下午四時五十五分許為警採集尿
    液送臺灣檢驗科技股份有限公司以ＧＣ／ＭＳ氣相層析／質
    譜儀法確認檢驗結果，呈鴉片類陽性反應，有該公司出具之
    濫用藥物尿液檢驗報告以及臺北縣政府警察局土城分局偵辦
    毒品案尿液編號及姓名對照表各一件附卷可稽（見同上偵查
    卷第八頁及第四十頁）；且有被告所有供施用第一級毒品海
    洛因之注射針筒一支扣案以及該扣案物品之照片影本二幀附
    卷可資佐證（見同上偵查卷第二十三頁至第二十四頁），足
    認被告自白確與事實相符。再者，被告前於八十九年間因施
    用毒品案件，經依本院八十九年度毒聲字第一一九號裁定送
    觀察、勒戒後，認有繼續施用毒品之傾向，經本院以八十九
    年度毒聲字第四五八號裁定令入戒治處所施以強制戒治，嗣
    因執行強制戒治成效及格，無繼續戒治之必要，本院乃以八
    十九年度毒聲字第四五六五號裁定停止戒治，所餘期間付保
    護管束，於八十九年八月九日釋放出所，詎其於保護管束期
    間內再施用毒品而違反保護管束應遵守事項情節重大，經本
    院以八十九年度毒聲字第六六三二號裁定撤銷停止戒治，再
    令入戒治處所施以強制戒治，於九十年七月二十七日戒治期
    滿釋放出所等事實，併有本院九十三年度訴字第一三八號刑
    事判決一件（見同上偵查卷第四十一頁至第四十二頁）以及
    臺灣高等法院被告前案紀錄表一份存卷足憑。是被告於強制
    戒治執行完畢釋放出所後，五年內再犯本案施用第一級毒品
    犯行堪以認定，應予依法論罪科刑。
二、核被告所為，係犯毒品危害防制條例第十條第一項之施用第
    一級毒品罪。其施用第一級毒品海洛因前非法持有第一級毒
    品海洛因之低度行為，應為其施用該毒品之高度行為所吸收
    ，不另論罪。爰審酌被告前已因施用毒品，經獲得不起訴處
    分之寬典，仍不能戒除毒癮，再次漠視法令禁制而犯本罪，
    顯見其自制能力甚低，惟其施用毒品所生危害，實以自戕身
    心健康為主，對於他人生命、身體、財產等法益，尚無明顯
    而重大之實害，兼衡其施用毒品之次數以及犯罪後坦承犯行
    之良好態度等一切情狀，量處如主文所示之刑，以資懲儆。
三、扣案之注射針筒一支，係被告所有供施用第一級毒品海洛因
    所用之物，業據其供陳在卷（見本院九十五年三月二十八日
    簡式審判筆錄），應依刑法第三十八條第一項第二款規定宣
    告沒收之。另扣案之殘渣袋共六個以及注射針筒四支，則為
    被告否認屬其所有，並辯稱：殘渣袋是伊老公帶朋友回家留
    下的，不是伊的；查扣之五支針筒，僅一支是伊的，其他是
    伊老公之朋友留下的等語（見同上簡式審判筆錄），復查無
    其他積極證據足認該等物品確係被告所有供或預備供本案犯
    罪所用之物，故均不予宣告沒收，附此敘明。
據上論斷，應依刑事訴訟法第二百七十三條之一第一項、第二百
九十九條第一項前段，毒品危害防制條例第十條第一項，刑法第
十一條前段、第三十八條第一項第二款，判決如主文。
本案經檢察官陳鴻濤到庭執行職務。
中    華    民    國    95    年    3     月    31    日
                  刑事第七庭  法  官  王  瑜  玲
上列正本證明與原本無異。
如不服本判決，應於判決送達後10日內向本院提出上訴狀（應附
繕本），上訴於臺灣高等法院。
中    華    民    國    95    年    3     月    31    日
                              書記官  黃  頌  棻
附錄本案論罪科刑法條全文：
毒品危害防制條例第十條
施用第一級毒品者，處六月以上五年以下有期徒刑。
施用第二級毒品者，處三年以下有期徒刑。


司法院資訊處製作；財團法人民間司法改革基金會備份。
